Inventaris van het archief van de Directie Organisatie Rechtspleging en Rechtshulp van het ministerie van Justitie, 1842-2007
Nationaal Archief, Den Haag
- Notarissen
  - Benoemingen en ontslagen, 1.
    - Notarissen met een standplaats beginnende met de letter U
      - Uden
        - Spoormans, M.J.W.P.J. (1947), 1997-2004; 1785; 1 omslag
        - Stael, A.J.J. (1884), 1956; 1786; 1 omslag
        - Urlings, J.A.D.M. (1946), 1991-2003; 1787; 1 omslag
        - Vinks, P.G.M. (1935), 1978-1993; 1788; 1 omslag
      - Udenhout
        - Huenges, P.H.F. (1902), 1971; 1789; 1 omslag
        - Hussen, J.P. van (1932), 1972-1996; 1790; omslag
      - Uithoorn
        - Geest, L.M. de (1924), 1965-1982; 1791; 1 omslag
        - Gitzels, A.J. (1934), 1983-1996; 1792; 1 omslag
      - Uithuizen
        - Immenga, J.D. (?), 1974; 1793; 1 omslag
        - Veen, H. van der (1929), 1975-1993; 1794; 1 omslag
      - Urmond
        - Veen, N.J. van der (1890), 1955-1961; 1795; 1 pak
      - Utrecht
        - Aarts, J.A.P. (1925), 1971-1990; 1796; 1 omslag
        - Berkhof, C.J. van den (1890), 1959-1960; 1797; 1 omslag
          Betreft ook stukken van Boogaard, A.C. (1914)
        - Boogaard, A.C. (1914), 1978; 1798; 1 omslag
        - Borgers, J.W. (1905), 1974; 1799; 1 omslag
        - Brouwer, A.M. (1890), 1959-1960; 1800; 1 omslag
        - Dierkens Schuttevaer, J.P. (1946), 1981; 1801; 1 omslag
        - Ebell, F.H. (1912), 1963; 1802; 1 omslag
        - Ee, J.W. van (1946), 1983-2004; 1803; 1 omslag
        - Empel, G.H. van (1931), 1973-1990; 1804; 1 omslag
        - Festen, A.P.M. (1911), 1978; 1805; 1 omslag
        - Geurts, A.P.M.M. (1906), 1955-1975; 1806; 1 omslag
        - Gier, A. de (1931), 1972-1991; 1807; 1 omslag
        - Grafhorst, W.M. van (1935), 1979-1998; 1808; 1 omslag
        - Grind, P.A. van der (1946), 1991-2003; 1809; 1 omslag
        - Gutteling, F.A. (1880), 1958-1959; 1810; 1 omslag
          Betreft ook stukken van Peijffers, M.H. (1910)
        - Hanemaaijer, F.M. (1943), 1990-2004; 1811; 1 omslag
          Betreft ook stukken van Aarts, J.A.P. en Houtum, J. van
        - Hartog, J.R. den (1909), 1975; 1812; 1 omslag
        - Hermans, F.M.J. (1935), 1975-1999; 1813; 1 omslag
        - Hofstede, J. (1900), 1954-1969; 1814; 1 omslag
        - Horst, J.G.R. ter (1898), 1960; 1815; 1 omslag
        - Iersel, A.J.J.M. (1903), 1957-1972; 1816; 1 omslag
        - Jongh, H.A. de (1907), 1973; 1817; 1 omslag
        - Koch, J.A.M. (1902), 1971-1972; 1818; 1 omslag
          Bevat ook stukken over J.W. Koch (1931)
        - Koch, J.W. (1931), 1995; 1819; 1 omslag
        - Koning, V. (1932), 1975-1992; 1820; 1 omslag
        - Kronenberg, A.J. (1915), 1962-1984; 1821; 1 omslag
        - Maurik, A.M. van (1930), 1973-1993; 1822; 1 omslag
        - Mermans, A.J.P. (1880), 1955; 1823; 1 omslag
          Betreft ook stukken van Iersel, A.J.J.M. van (1903)
        - Mulder, A.A. (1894), 1964-1965; 1824; 1 omslag
          Betreft ook stukken van Minnema, H. (1917)
        - Muus, P.M. (1890), 1957; 1825; 1 omslag
        - Nobel, H.J.M. le (1906), 1970; 1826; 1 omslag
        - Pentinga, K.H. (1938), 1978-2002; 1827; 1 omslag
        - Ridder, A.P. (1872), 1952-1953; 1828; 1 omslag
          Betreft ook stukken van Borgers, J.W. (1905)
        - Riemers, H. (1924), 1970-1989; 1829; 1 omslag
        - Rossum, F.P.P. (1936), 1976-2001; 1830; 1 omslag
        - Soons, A.L.M. (1929), 1981; 1831; 1 omslag
        - Stockmann, H. (1949), 1991; 1832; 1 omslag
        - Stokkermans, H.J.C.M. (1936), 1976-1991; 1833; 1 omslag
        - Swane, H.J.M. (1871), 1955-1962; 1834; 1 omslag
          Betreft ook stukken van Swane, J.W.F. (1930)
        - Swane, J.W.F. (1930), 1978-1994; 1835; 1 omslag
        - Teijen, H.A. (1938), 1981-2001; 1836; 1 omslag
        - Timmer, G.J. (1945), 1989-2005; 1837; 1 omslag
        - Tjabbes, P.Th. (1912), 1979; 1838; 1 omslag
        - Verhoeff, J.C. (1882), 1955; 1839; 1 omslag
        - Verhoeff, P.M.F. (1908), 1965-1976; 1840; 1 omslag
        - Voerman, J.W. (1923), 1972-1982; 1841; 1 omslag
        - Warren, W.A.T. (1876), 1955; 1842; 1 omslag
          Betreft ook stukken van Festen, A.P.M. (1911)
        - Zalm, B.K.W. van der (1920), 1963-1986; 1843; 1 omslag
        - Zoutman, T. (1917), 1971; 1844; 1 omslag
    - Notarissen met een standplaats beginnende met de letter V
      - Vaassen
        - Buddingh, C. (1888), 1958-1959; 1845; 1 omslag
          Bevat ook H. Welling
        - Welling, H. (1912), 1981; 1846; 1 omslag
      - Valkenburg
        - Roebroeck, P.H.F. (1875), 1955-1956; 1847; 1 omslag
          Ook stukken betreffende G.P.J.H. Smeets
        - Smeets, G.P.J.H. (1906), 1975; 1848; 1 omslag
        - Stassen, M.J.G.H. (1928), 1976-1992; 1849; 1 omslag
      - Valkenswaard
        - Cock, G.M.Th. de (1938), 1976-2002; 1850; 1 omslag
        - Potters, F.J. (1936), 1976-1998; 1851; 1 omslag
        - Verlinden, J.F. (1905), 1958- 1974; 1852; 1 omslag
      - Veendam
        - Engelhardt, J. (1936), 1971-1991; 1853; 1 omslag
        - Keuning, H. (1922), 1969-1985; 1854; 1 omslag
        - Plaat, C.J. (1891), 1957-1958; 1855; 1 omslag
          Betreft ook stukken van Swierenga, R.G. (1905)
        - Schober, A.J. (1947), 1986; 1856; 1 omslag
        - Smith, A.J. (1899), 1968; 1857; 1 omslag
        - Swierenga, R.G. (1905), 1971; 1858; 1 omslag
      - Veenendaal
        - Hage, J. (1923), 1986; 1859; 1 omslag
        - Maris, P.W. (1898), 1966; 1860; 1 omslag
        - Ravenhorst, J.W. (1942), 1993; 1861; 1 omslag
        - Wilod Versprille, A.H.G. (1967), 1998; 1862; 1 stuk
      - Veenwouden
        - Straatsma, D. (1893), 1963; 1863; 1 omslag
          Bevat ook J. Wijnstra
      - Veghel
        - Berben, F.P.G. (1939), 1986-2002; 1864; 1 omslag
        - Lieshout, S.A.H.M. van (1940), 2003; 1865; 1 omslag
        - Melis, H.J.A. (1897), 1966; 1866; 1 omslag
        - Snoeijs, LA.J. (1921), 1986; 1867; 1 omslag
      - Veldhoven
        - Herpen, C.A. van (1939), 1991-1998; 1868; 1 omslag
        - Storimans, J.J.P.M. (1943), 1984; 1869; 1 omslag
        - Wortelboer, J.G. (1921), 1966-1987; 1870; 1 omslag
      - Velp
        - Gendt, J.L.A. van (1912), 1968-1980; 1871; 1 omslag
        - Kooijman, F.H. (1877), 1955; 1872; 1 omslag
          Ook stukken betreffende J.R. Pater (1898)
        - Middel, P. (1913), 1968-1977; 1873; 1 omslag
        - Pater, J.R. (1898), 1956-1968; 1874; 1 omslag
        - Scheurleer, L.F. (1898), 1967; 1875; 1 omslag
        - Schut, E.J. (1934), 1997; 1876; 1 omslag
        - Withaar, P.A. (1936), 1980-1999; 1877; 1 omslag
      - Velsen
        - Ackema, K.P. (1936), 1980-1996; 1878; 1 omslag
        - Anten, J.H.A.M. (1896), 1964; 1879; 1 omslag
          Betreft ook stukken van Gall, J.C.M. (1915)
        - Boerlage, W. (1903), 1972; 1880; 1 omslag
        - Boeser, E. (1927), 1970; 1881; 1 omslag
        - Dolleman, W.A. (1877), 1955; 1882; 1 omslag
        - Gall, J.C.M. (1915), 1979; 1883; 1 omslag
        - Koopmans, A. (1945), 1991-2004; 1884; 1 omslag
        - Meer, O.A. van der (1900), 1969; 1885; 1 omslag
        - Roeda, K.W. (1932), 1973-1996; 1886; 1 omslag
      - Venlo
        - Bakkers, P.P.M. (1947), 1989-2002; 1887; 1 omslag
        - Beckers, J.H.A. (1911), 1976; 1888; 1 omslag
        - Beckers, L.H.M. (1903), 1972; 1889; 1 omslag
        - Bruls, J.W.M. (1920), 1984; 1890; 1 omslag
        - David, L.C.F. (1936), 1977-1999; 1891; 1 omslag
        - Dongen, C.B.J.C.A. van (1942), 1987-2006; 1892; 1 omslag
        - Hooff, A.H. van (1895), 1965; 1893; 1 omslag
        - Meewis, M.H.H.M. (1924), 1965; 1894; 1 omslag
        - Mulders, Chr.H. (1920), 1970-1987; 1895; 1 omslag
        - Poppe, B.J.A. (1935), 1985-1995; 1896; 1 omslag
        - Receveur, J.F.A. (1895), 1952-1965; 1897; 1 omslag
        - Sanders, J.J.M. (1944), 1987-2004; 1898; 1 omslag
        - Seelen, F.P.H.M. (1900), 1954-1969; 1899; 1 omslag
        - Veltman, J.J. (1947), 1989-2002; 1900; 1 omslag
        - Verheggen, H.M.J. (1878), 1955; 1901; 1 omslag
        - Wanders, R.M.H. (1940), 1984-1998; 1902; 1 omslag
      - Venray
        - Koolen, M.A. (1930), 1973-1994; 1903; 1 omslag
        - Lunter, B.T. (1929), 1978-1993; 1904; 1 omslag
        - Pluijmaekers, J.H.J. (1879), 1955; 1905; 1 omslag
          Ook stukken over M.A.A.M. Receveur
        - Receveur, M.A.A.M. (1910), 1956-1978; 1906; 1 omslag
      - Vessem
        - Lasance, G.C.L.L.F.M. (1913), 1977-1979; 1907; 1 omslag
        - Peters, F.G. (1934), 1980-1995; 1908; 1 omslag
      - Vianen
        - Cambier van Nooten, W.H.J. (1894), 1952; 1909; 1 omslag
        - Goldhoorn, B.R. (1902), 1972; 1910; 1 omslag
          Bevat ook stukken van F.J. Bonk (1929)
        - Stolk, J. (1907), 1977; 1911; 1 omslag
        - Tromp, J.H.A. (1941), 1978-2006; 1912; 1 omslag
      - Vierlingsbeek
        - Berendsen, A.G. (1889), 1958; 1913; 1 omslag
        - Mast, C.P.L. van der (1913), 1959-1976; 1914; 1 omslag
        - Verkerk, J.J.O. (1926), 1976; 1915; 1 omslag
      - Vlaardingen
        - Deurloo, J. (1936), 1975-1996; 1916; 1 omslag
        - Dolk, H.P. (1879), 1955; 1917; 1 omslag
        - Hindriks, G.H. (1906), 1956-1975; 1918; 1 omslag
        - Kroesen, P. (1936), 1976-2001; 1919; 1 omslag
        - Robert, W. (1908), 1956-1974; 1920; 1 omslag
        - Rutgers, J.Th. (1885), 1956; 1921; 1 omslag
          Betreft ook stukken van Robert, W. (1908)
        - Schipper, A.H. (1946), 1996; 1922; 1 omslag
      - Vlijmen
        - Huijbregts, J.A.C. (1910), 1979; 1923; 1 omslag
        - Jansen, H.J.P. (1932), 1980-1994; 1924; 1 omslag
      - Vlissingen
        - Beyer, H. (1917), 1982; 1925; 1 omslag
        - Sauer, A.J. (1944), 1983-2006; 1926; 1 omslag
        - Schonewille, F. (1969), 1999-2001; 1927; 1 omslag
        - Verhagen, J.L. (1904), 1959-1960; 1928; 1 omslag
      - Voerendaal
        - Eurlings, P.A.H. (1945), 1987-2003; 1929; 1 omslag
      - Vollenhove
        - Kluijve, J.J.J. van (1904), 1960; 1930; 1 pak
      - Voorburg
        - Duynstee, F.H.A.A (1947), 1989-1990; 1931; 1 omslag
        - Mertens, T. E. (1907), 1960-1976; 1932; 1 omslag
          Betreft ook stukken van A.A.J. van Wieringen
        - Willigen, C.G. van (1928), 1977-1992; 1933; 1 omslag
      - Voorschoten
        - Boom, G.J. (1907), 1976; 1934; 1 omslag
        - Boom, H.C.A. (1934), 1977-1998; 1935; 1 omslag
        - Caron, W.A. (1875), 1955; 1936; 1 omslag
          Betreft ook stukken over G.J. Boom
      - Voorst
        - Vissers, G. (1907), 1977-1980; 1937; 1 omslag
      - Vorden
        - Das, R. (1949), 1993-2005; 1938; 1 omslag
        - Greven, Jhr. J.J.A. (1928), 1973-1992; 1939; 1 omslag
        - Rombach, J. (1884), 1956; 1940; 1 omslag
        - Rombach, J. (1919), 1971; 1941; 1 omslag
      - Vries
        - Buining, M. (1910), 1954-1978; 1942; 1 omslag
        - Gramser, J.J.H. (1941), 1979-1998; 1943; 1 omslag
      - Vriezenveen
        - Holtman, H. (1936), 1973-1998; 1944; 1 omslag
        - Kruisinga, J.C.M. (1895), 1965; 1945; 1 omslag
        - Velner, J.W. (1924), 1965-1973; 1946; 1 omslag
      - Vught
        - Clercx, C.J.J.M. (1936), 1982-1998; 1947; 1 omslag
        - Eerten, R. van (1946), 1994; 1948; 1 omslag
        - Epe, B.C. (1968), 1999; 1949; 1 omslag
        - Mombers, B.H. (1917), 1981; 1950; 1 omslag
    - Notarissen met een standplaats beginnende met de letter W
      - Waalwijk
        - Gurp, M.F.M. van (1903), 1972; 1951; 1 omslag
        - Koning, G.A.M. de (1937), 1980-2000; 1952; 1 omslag
        - Langenhorst, B.J.P. (1923), 1972-1990; 1953; 1 omslag
        - Meewis, N.L.M.A.L. (1943), 1990-1991; 1954; 1 omslag
          Betreft ook stukken van Langenhorst, B.J.P.
        - Peters, H.J.G.M. (1911), 1956-1980; 1955; 1 omslag
        - Schaap, A. (1879), 1955; 1956; 1 omslag
          Bevat ook H.J.G.M. Peters, bevat kopie
      - Waardenburg
        - Aalst, J.A.E. (1891), 1961; 1957; 1 omslag
        - Buysing Damste, G.J. (1902), 1966; 1958; 1 omslag
        - Smid, H. (1927), 1966-1989; 1959; 1 omslag
      - Waddinxveen
        - Hol, J. in 't (1926), 1967-1990; 1960; 1 omslag
        - Most, D.B. van der (1897), 1966; 1961; 1 omslag
      - Wageningen
        - Engelberts, C.J.E. (1908), 1963-1969; 1962; 1 omslag
        - Fierst van Wijnandsbergen, R.G. (1938), 1983-2003; 1963; 1 omslag
        - Gazenbeek, A. (1917), 1970-1983; 1964; 1 omslag
        - Kersten, A.N. (1914), 1970-1983; 1965; 1 omslag
        - Poulie, J. (1906), 1951-1970; 1966; 1 omslag
        - Sluis, G. (1877), 1955; 1967; 1 omslag
          Betreft ook stukken van Sluis, J.A. (1907)
      - Warffum
        - Elema, J.D. (1912), 1954-1976; 1968; 1 omslag
      - Warga
        - Holwerda, J. (1895), 1955; 1969; 1 omslag
      - Warmond
        - Romeijn, P.H. (1876), 1955; 1970; 1 omslag
          Betreft ook stukken van Gunther, K. (1910)
        - Schol, N.A. (1912), 1967-1979; 1971; 1 omslag
      - Wassenaar
        - Borst, J.S. de (1914), 1982; 1972; 1 omslag
        - Hartog, B. den (1939), 1983-2002; 1973; 1 omslag
        - Borst, J.S. de (1914), 1962; 1974; 1 omslag
        - Wijk, N.P.C. van (1948), 1990; 1975; 1 omslag
      - Wateringen
        - Broeckhuijsen, J.H.A. van (1934), 1974-1995; 1976; 1 omslag
        - Exel, H.L.J.M. van (1945), 1991-2002; 1977; 1 omslag
        - Jongmans, E.N.J. (1904), 1973; 1978; 1 omslag
        - Wessum, H.J.D. van (1882), 1955; 1979; 1 omslag
          Betreft ook stukken van Jongmans, E.N.J. (1904)
      - Wedde
        - Ebbinge, D.P. (1919), 1964-1984; 1980; 1 omslag
        - Lutter, H.T. (1944), 1985-2002; 1981; 1 omslag
        - Schuring, K. (1894), 1959-1963; 1982; 1 omslag
      - Weert
        - Linssen, H.H.J. (1934), 1992; 1983; 1 omslag
        - Linssen, L.C.J.H. (1900), 1956-1971; 1984; 1 omslag
        - Nijsten, J.H.M. (1906), 1975; 1985; 1 omslag
        - Verhallen, W.H.M. (1938), 1988-2003; 1986; 1 pak
        - Verheijen, A.F.B. (1928), 1976-1995; 1987; 1 omslag
        - Welters, F.X.H. (1883), 1955; 1988; 1 omslag
      - Weesp
        - Hoowij, F.J.A. (1902), 1968; 1989; 1 omslag
        - Oever, H. ten (1887), 1958; 1990; 1 omslag
          Betreft ook stukken van Hoowij, F.J.A. (1902)
      - Werkendam
        - Duijne, R.J. (1932), 1980-1996; 1991; 1 omslag
        - Kalis, J.P.W. (1914), 1955-1959; 1992; 1 omslag
        - Paap, J.M.C. (1875), 1955; 1993; 1 omslag
          Betreft ook stukken van Tacken, L.H.G. (1928)
        - Ponsen, J. (1907), 1965; 1994; 1 omslag
      - Wester-Koggenland
        - Kleuters, P.C. (1948), 1988; 1995; 1 omslag
        - Rutgers-Wessels, E.G.M. (1923), 1978-1988; 1996; 1 omslag
      - Westerschouwen
        - Bout, M.C. van den (1893), 1963; 1997; 1 omslag
        - Hoeven, D. van der (1904), 1964-1974; 1998; 1 omslag
        - Hoeven, D. van der (1904), 1963; 1999; 1 omslag
      - Wierden
        - Duijnstee, J.M. (1942), 1980-1992; 2000; 1 omslag
        - Potjer, J.A. (1900), 1953-1985; 2001; 1 omslag
        - Schuurman, W.P.J. (1947), 1985-2001; 2002; 1 omslag
      - Wieringen
        - Butijn, D. (1938), 1976-2002; 2003; 1 omslag
        - Groendijk, T.R. (1906), 1976; 2004; 1 omslag
      - Wieringerwaard
        - Koomen, J. (1888), 1958-1959; 2005; 1 omslag
          Betreft ook stukken van Reijntjes, O.J. (1917)
        - Reijntjes, O.J. (1917), 1978; 2006; 1 omslag
      - Wijchen
        - Bruggink, R.W.M. (1943), 1986-2003; 2007; 1 omslag
        - Lonkhuijzen, W. van (1891), 1937-1962; 2008; 1 omslag
      - Wijhe
        - Holst van Ingen, G.J. van (1889), 1959; 2009; 1 omslag
          Betreft ook stukken van Bootsgezel, J.J.L. (1910)
        - Meissner, J.J. (1926), 1964-1990; 2010; 1 omslag
        - Zoet, E.J.Ch. (1945), 1991; 2011; 1 omslag
      - Wijk bij Duurstede
        - Luykx, C.A. (1912), 1975; 2012; 1 omslag
        - Nielen, J. van (1925), 1976-1994; 2013; 1 omslag
      - Wildervank
        - Wiersum, T. (1894), 1964; 2014; 1 omslag
      - Winkel
        - Kort, J.C. (1905), 1973; 2015; 1 omslag
        - Leersum, G.J. van (1876), 1955; 2016; 1 omslag
      - Winschoten
        - Denijs, H.N. (1910), 1958-1975; 2017; 1 omslag
        - Grand, J.B. le (1893), 1957; 2018; 1 omslag
        - Hulshoff, J. (1940), 1976-2004; 2019; 1 omslag
        - Jonker, M.P.H. (1934), 1974-1998; 2020; 1 omslag
        - Nijenhuis, R.A. (1904), 1973; 2021; 1 omslag
        - Vos, T. (1898), 1955; 2022; 1 omslag
          Betreft ook stukken van Nijenhuis, R.A. (1904)
      - Winsum
        - Hoenders, H.J. (1944), 1985-2002; 2023; 1 omslag
        - Ranitz, Jhr. S.M.S. de (1904), 1973; 2024; 1 omslag
      - Winterswijk
        - Buitink, F.V.J. (1948), 1992-2006; 2025; 1 omslag
        - Eekelen, F.Th.J.M. van, (1902), 1971; 2026; 1 omslag
        - Hesselink, J.W. (1923), 1963; 2027; 1 omslag
        - Hobbelink, G.J. (1946), 1987-2003; 2028; 1 omslag
        - Weijenborg, F.J.W.M. (1902), 1971-1992; 2029; 1 omslag
      - Wittem
        - Goorissen, M.H.H.J. (1889), 1958-1959; 2030; 1 omslag
          Betreft ook stukken van Stelten, F.A.J. (1915)
        - Pijls, P.L.H. (1933), 1980-1994; 2031; 1 omslag
        - Stelten, F.A.J. (1915), 1960-1979; 2032; 1 omslag
      - Woerden
        - Everts, A.R. (1931), 1995; 2033; 1 omslag
        - Jong, J.J. de (1928), 1969-1990; 2034; 1 omslag
        - Koole, C.M.L. (1901), 1968; 2035; 1 omslag
        - Nes, T.J. van (1904), 1973; 2036; 1 omslag
      - Wolvega
        - Hanewald, J.G. (1937), 1976-1996; 2037; 1 omslag
        - Hessing, J. (1894), 1941-1958; 2038; 1 omslag
          Met KB benoeming M.W. Reindersma (1910)
        - Reindersma, M.W. (1910), 1958-1976; 2039; 1 omslag
        - Velstra. W.W. (1906), 1957-1975; 2040; 1 omslag
        - Wolde, A.J.L. van (1946), 1996; 2041; 1 omslag
      - Wommels
        - Tuinstra, B. (1900), 1969; 2042; 1 omslag
        - Tuinstra, F. (1900), 1970; 2043; 1 omslag
      - Workum
        - Niemantsverdriet, P. (1915), 1974; 2044; 1 omslag
        - Tuinstra, F. (1931), 1974-1994; 2045; 1 omslag
      - Wormerveer
        - Bisschop, P.J.A. (1935), 1974-1997; 2046; 1 omslag
        - Reeuwijk, J.H.M. van (1881), 1955; 2047; 1 omslag
        - Reeuwijk, J.H.M. van (1909), 1973; 2048; 1 omslag
      - Woudenberg
        - Holsheimer, G.J. (1901), 1970; 2049; 1 omslag
        - Huisman, J.A. (1928), 1971-1990; 2050; 1 omslag
      - Wouw
        - Nooren, P.J. (1901), 1970; 2051; 1 omslag
    - Notarissen met een standplaats beginnende met de letter Z
      - Zaandam
        - Jong, J. de (1899), 1968; 2052; 1 omslag
        - Overbeeke, I.A. ten (1916), 1969-1985; 2053; 1 omslag
        - Postma, J.Y. (1907), 1951-1971; 2054; 1 omslag
        - Schwarze, E.J. (1930), 1976-1994; 2055; 1 omslag
        - Straaten, J.C. van (1954), 1996-2001; 2056; 1 omslag
        - Teenstra, D.J. (1905), 1958-1974; 2057; 1 omslag
        - Zegers, J.H. (1934), 1971-1995; 2058; 1 omslag
      - Zaltbommel
        - Meuleman, H.J. (1926), 1970-1989; 2059; 1 omslag
        - Offermans, L. (1890), 1959-1964; 2060; 1 omslag
          Bevat ook stukken van Cooten, A.G. van
        - Oltmans, A. (1931), 1969-1994; 2061; 1 omslag
        - Veldhuizen, C.J. van (1902), 1960; 2062; 1 omslag
      - Zandvoort
        - Gielen, A.N.J. (1943), 1987-2004; 2063; 1 omslag
        - Weve, E.J.M. (1924), 1965-1987; 2064; 1 omslag
      - Zeist
        - Eldering, J.P.J.M. (1932), 1977-1996; 2065; 1 omslag
        - Fransen, W.H.M. (1941), 1986-2003; 2066; 1 omslag
        - Goemans, J.C.B. (1909), 1977; 2067; 1 omslag
        - Gorkom, K.W. van (1874), 1965-1962; 2068; 1 omslag
          Betreft ook stukken van Ringeling, J.A. (1907)
        - Kool-van Bekkum, J.A.M. (1932), 1977-1996; 2069; 1 omslag
        - Rhijn, H.B. van (1900), 1970; 2070; 1 omslag
        - Rhijn, M.A. van (1932), 1970-1996; 2071; 1 omslag
        - Ringeling, J.A. (1907), 1976; 2072; 1 omslag
        - Wit, P.J. de (1921), 1985; 2073; 1 omslag
      - Zelhem
        - Bax, P.J. (1904), 1955; 2074; 1 omslag
        - Gutteling, C. (1926), 1972-1991; 2075; omslag
      - Zetten
        - Eck, W.F. van (1903), 1971; 2076; 1 pak
        - Hofland, A.L.H.M. (1903), 1952; 2077; 1 omslag
      - Zevenaar
        - Bracht, H.W.H. van (1908), 1977-1988; 2078; 1 omslag
        - Empel, W.G.J. (1900), 1967; 2079; 1 omslag
        - Frohe, H.J. (1908), 1964-1976; 2080; 1 omslag
        - Hasperhoven, H. (1956), 1994-1995; 2081; 1 omslag
        - Jonker, H.J. (1944), 2000; 2082; 1 omslag
        - Kampschreur, T.B. (1891), 1960-1961; 2083; 1 omslag
        - Sluiter, H.J. (1920), 1985-1996; 2084; 1 omslag
      - Zevenbergen
        - Kort-Kramer, H.C.A. de (1934), 1988-1998; 2085; 1 omslag
      - Zevenhuizen
        - Bos, J. (1920), 1956; 2086; 1 omslag
        - Gallas, R. (1881), 1955; 2087; 1 omslag
      - Zierikzee
        - Eck, D. van (1941), 1971-1996; 2088; 1 omslag
        - Ende, J.J. van den (1902), 1970; 2089; 1 omslag
        - Karsten, D. (1916), 1969-1980; 2090; 1 omslag
        - Klaassen, J. (1907), 1977; 2091; 1 pak
        - Klaassen, W.H. (1944), 1980-2003; 2092; 1 omslag
      - Zijpe
        - Loos, T.J. de (1909), 1974; 2093; 1 omslag
        - Veen, H.J. van (1909), 1956-1958; 2094; 1 omslag
        - Vrieling, H. (1943), 1975; 2095; 1 omslag
      - Zoetermeer
        - Goossens, M.T.H.M. (1892), 1941-1957; 2096; 1 omslag
        - Jacobse, W.A.M. (1906), 1976-1996; 2097; 1 omslag
        - Loenen, J.T. van (1943), 1992-2006; 2098; 1 omslag
        - Riet, P.J.M. van (1941), 1988-2001; 2099; 1 omslag
        - Sluijmer, H.J.A.M. (1936), 1992-1998; 2100; 1 omslag
          Mw. mr. Jacobse-Sluijmer
        - Wilde, G.G.A.M. (1906), 1975; 2101; 1 omslag
      - Zuidbroek
        - Wijk, H.P. van der (1930), 1965-1966; 2102; 1 omslag
          Betreft ook stukken van Rinsma, W.G. (1931)
        - Zwiers, R. (1902), 1965; 2103; 1 omslag
          Betreft ook stukken van Wijk, H.P. van der (1930)
      - Zuidhorn
        - Jensema, H. (1912), 1953-1961; 2104; 1 omslag
        - Wachters, J. (1939), 1981-2003; 2105; 1 omslag
        - Wieringa, L.R. (1915), 1980; 2106; 1 omslag
      - Zuidland
        - Berg, G. van den (1910), 1972; 2107; 1 omslag
      - Zuidlaren
        - Piers, L. (1916), 1962-1981; 2108; 1 omslag
          Betreft ook stukken van Westra van Holthe, A.W.
        - Spronk, R.C. (1943), 1981-1998; 2109; 1 omslag
        - Westra van Holte, A.W. (19??), 1954-1962; 2110; 1 omslag
      - Zuid-Scharwoude
        - Boon, W. (1941), 1978-2000; 2111; 1 omslag
        - Visser, P.G. (1908), 1978; 2112; 1 omslag
      - Zuidwolde
        - Buysing Damste, G.J. (1902), 1957-1958; 2113; 1 omslag
        - Haaijer, B. (1945), 1981-2004; 2114; 1 omslag
        - Nijdam, H.L. (1905), 1971; 2115; 1 omslag
        - Struijk, C. (1931), 1971-1980; 2116; 1 omslag
      - Zundert
        - Clercx, F.H.J. (1933), 1984; 2117; 1 omslag
        - Verpalen, L.H.A. (1877), 1955; 2118; 1 omslag
        - Vorsselmans, F.J. (1914), 1983; 2119; 1 omslag
      - Zutphen
        - Bloemhof, H.M. (1908), 1957-1977; 2120; 1 omslag
        - Geene, J.G. (1936), 1979-1994; 2121; 1 omslag
        - Groot Wesseldijk, G. (1918), 1957-1982; 2122; 1 omslag
        - Koopman, S.P. (1932), 1996; 2123; 1 omslag
        - Kroeb, G. (1879), 1955-1956; 2124; 1 omslag
          Bevat ook stukken over A.T.M. Blankhart (1909)
        - Tromp, H.S. (1915), 1963-1979; 2125; 1 omslag
        - Tromp, R.A.H. (1941), 1980-2003; 2126; 1 omslag
      - Zwaluwe
        - Smit, G.K. (1892), 1961; 2127; 1 omslag
      - Zwartsluis
        - Vries, A.C. de (1887), 1957; 2128; 1 omslag
          Betreft ook stukken van Vries, W.G. de (1920)
        - Vries, W.G. de (1920), 1986; 2129; 1 omslag
      - Zwijndrecht
        - Bak, H.B. (1934), 1973-1982; 2130; 1 omslag
        - Breda, I.J.J. van (1945), 1985-2003; 2131; 1 omslag